臺灣花蓮地方法院刑事判決
111年度易字第49號
公  訴  人  臺灣花蓮地方檢察署檢察官
被      告  李宏名




            李宏仁





上列被告因竊盜案件，經檢察官提起公訴（111年度偵緝字第13
號、111年度偵緝字第14號、111年度偵緝字第15號、111年度偵
緝字第16號），因當事人雙方合意且被告認罪，檢察官聲請改依
協商程序而為判決，本院改依協商程序，判決如下：
    主  文
李宏名共同犯竊盜罪，累犯，處有期徒刑貳月，如易科罰金，以
新臺幣壹仟元折算壹日；又共同犯竊盜罪，累犯，處拘役參拾日
，如易科罰金，以新臺幣壹仟元折算壹日。
李宏仁共同犯竊盜罪，累犯，處有期徒刑參月，如易科罰金，以
新臺幣壹仟元折算壹日；又共同犯竊盜罪，累犯，處拘役肆拾日
，如易科罰金，以新臺幣壹仟元折算壹日。
    犯罪事實及理由
一、犯罪事實：
    李宏名、李宏仁共同意圖為自己不法之所有，基於竊盜之犯
    意聯絡，為下列之犯行：
　　（一）於民國110年7月26日上午10時43分許，在花蓮縣○○鄉
          ○里村○里路00號前，李宏仁將李宏名載運至現場後，
          由李宏名徒手竊取吳金池所有之車號00-0000號自小
          貨車，得手後隨即逃逸，將上開車輛供己作代步工具
          使用，事後停放於花蓮縣○○鄉○里村○里路000號國軍
          花蓮總醫院道路旁（該車輛已發還吳金池），李宏仁
          再接應李宏名離開，嗣經吳金池報警處理，並尋獲上
          開車輛，始悉上情。
　　（二）於110年9月13日中午12時12分許，在花蓮縣○○市○○路
          00號，見洪皓緯放置於路旁手機自拍棒上之手機1支
          （價值約新臺幣1萬元）無人看管，遂徒手竊取之，
          得手後隨即逃逸，事後再將該手機交給不知情之鄭永
          結作為借款擔保品（該手機已發還洪皓緯），經洪皓
          緯發現手機遭竊，報警處理始悉上情。
二、證據名稱：
（一）被告2人於本院準備程序中自白。
（二）告訴人吳金池於警詢中證述、告訴人洪皓緯於警詢中證述
      、證人鄭永結於警詢中證述。
（三）犯罪事實一（一）贓物認領保管單、車輛詳細資料報表、
      現場圖、現場暨監視器翻拍照片。
（四）犯罪事實一（二）扣押筆錄及扣押物品目錄表、贓物認領
      保管單、現場暨監視器翻拍照片。
三、本件經檢察官與被告2人於審判外達成協商之合意且被告2人
    均已認罪，其合意內容為如主文所示。
四、經查，上開協商合意並無刑事訴訟法第455條之4第1項所列
    情形之一，檢察官聲請改依協商程序而為判決，本院爰不經
    言詞辯論，於協商合意範圍內為協商判決。
五、附記事項：
（一）被告2人均有累犯：
　　1.被告李宏名前因毒品案件，經本院先後為刑之宣告後，以
      108年度聲字第890號裁定應執行有期徒刑1年確定，被告
      李宏名於108年12月2日開始執行該上開刑期，於109年12
      月1日執行完畢出監；被告李宏仁前因毒品案件，經本院
      先後以107年花簡字392號、108年訴字195號判決有期徒刑
      5月、7月確定，並接續執行，被告李宏仁於108年6月10日
      開始執行該上開刑期，於109年6月5日縮刑期滿執行完畢
      出監，其等均於有期徒刑執行完畢之5年內，故意再犯本
      件有期徒刑以上之罪，為累犯。
　　2.本院審酌當事人雙方就被告之犯罪事實、罪責輕重及其他
      法定加重、減輕事由已全盤納入考量，認本案協商內容尚
      無違法或不當，亦無不得為協商判決之消極事由或違反罪
      刑相當原則之虞，依刑事訴訟法第455條之4第2項規定，
      即應於協商合意範圍內為判決。
（二）沒收：
　　1.按檢察官及被告得協商之事項包含「被告願受科刑及沒收
      之範圍或願意接受緩刑之宣告、被告向被害人道歉、被告
      支付相當數額之賠償金、被告向公庫支付一定金額，並得
      由該管檢察署依規定提撥一定比率補助相關公益團體或地
      方自治團體」，刑事訴訟法第455條之2第1項定有明文。
　　2.被告李宏名、被告李宏仁於犯罪事實一（一）（二）所共
      同竊得之自小貨車、手機，均係被告李宏名、被告李宏仁
      本案犯罪所得，已由告訴人吳金池及告訴人洪皓緯取回，
      有前開贓物認領保管單可查，是以檢察官與被告合意就本
      案犯罪所得部分不予沒收，應無違法或不當之情形，附此
      說明。
六、應適用之法律：
    刑事訴訟法第455條之2第1項、第455條之4第2項、第455條
    之8、第454條第1項，刑法第28條、第320條第1項、第47條
    第1項、第41條第1項前段、第38條之1第5項，刑法施行法第
    1條之1第1項。
七、本判決除有刑事訴訟法第455條之4第1項第1款、第2款、第4
     款、第6 款、第7 款所定情形之一，或違反同條第2項規定
    者外，不得上訴。如有前揭得上訴之情形而不服本判決，應
    於收受送達後20日內向本院提出上訴書狀（應敘述具體理由
    並附繕本）。上訴書狀如未敘述理由，應於上訴期間屆滿後
    20日內補提理由書於本院。
本案經檢察官江昂軒提起公訴，檢察官林于湄到庭執行職務。
中　　華　　民　　國　　111 　年　　3 　　月　　17　　日
　　　　　　　　　刑事第四庭    法　官　高郁茹
以上正本證明與原本無異。
本件不得上訴。但有刑事訴訟法第455條之4第1項第1款、第2款
、第4款、第6款、第7款所定情形，或協商判決違反同條第2項之
規定者，應於收受送達後20日內向本院提出上訴書狀，並應敘述
具體理由；如未敘述上訴理由者，應於上訴期間屆滿後20日內向
本院補提理由書（均須按他造當事人之人數附繕本）「切勿逕送
上級法院」。　　
中　　華　　民　　國　　111 　年　　3 　　月　　17　　日

                                書記官  林怡玉
附錄本案論罪科刑法條全文：
中華民國刑法第320條
意圖為自己或第三人不法之所有，而竊取他人之動產者，為竊盜
罪，處5年以下有期徒刑、拘役或50萬元以下罰金。
意圖為自己或第三人不法之利益，而竊佔他人之不動產者，依前
項之規定處斷。
前二項之未遂犯罰之。